Minutes et répertoires du notaire Antoine de LA FOSSE, 19 novembre 1698 - 4 avril 1731 (étude X)
Archives nationales
- Minutes de Antoine de LA FOSSE, 19 novembre 1698 - 4 avril 1731; MC/ET/X/248 - MC/ET/X/418
  - Minutes. 1718, avril - 1718, juin, avril 1718 - juin 1718; MC/ET/X/331
    - Devis des travaux de maçonnerie, charpenterie, menuiserie, serrurerie et couverture, à faire pour la reconstruction d'une maison, à l'enseigne du Nom de Jésus, sise au quartier de la Villeneuve-sur-Gravois, grande rue Beauregard, suivi du marché aux termes duquel Nicolas Desmaisont, maître maç
      Documents du Minutier central concernant l'histoire de l'art (1700-1750), par Mireille Rambaud, tome II [études I à X, soit 2357 actes], Paris, Archives nationales, 1971, p. 597 (instrument de recherche imprimé dématérialisé, certaines notices sont plus détaillées dans la version intégrale accessible en ligne par la rubrique 'Autres instruments de recherche', voir contexte dans le Plan d’orientation général - Notaires de Paris, guides thématiques du Minutier).
    - Obligation de Jacques Le Prévost, chirurgien, envers André Tramblin, maître peintre, demeurant quai de Gesvres, de toutes les sommes qu'il lui a prêtées ou qu'il a déboursées pour lui à diverses reprises pour la préparation de son voyage aux Indes occidentales, soit au total 1.050 livres., 15 avril 1718; MC/ET/X/331
      Documents du Minutier central concernant l'histoire de l'art (1700-1750), par Mireille Rambaud, tome II [études I à X, soit 2357 actes], Paris, Archives nationales, 1971, p. 390 (instrument de recherche imprimé dématérialisé, certaines notices sont plus détaillées dans la version intégrale accessible en ligne par la rubrique 'Autres instruments de recherche', voir contexte dans le Plan d’orientation général - Notaires de Paris, guides thématiques du Minutier).
    - Procuration de Jacques Le Prévost, chirurgien, demeurant sur le fossé de Condé, sur le point de partir pour les Indes occidentales, à André Tramblin, lui donnant pouvoir de toucher les rentes, loyers et fermages provenant de ses maisons et héritages situés en Normandie et faire toutes les actions utiles relativement à ces biens., 15 avril 1718; MC/ET/X/331
      Documents du Minutier central concernant l'histoire de l'art (1700-1750), par Mireille Rambaud, tome II [études I à X, soit 2357 actes], Paris, Archives nationales, 1971, p. 391 (instrument de recherche imprimé dématérialisé, certaines notices sont plus détaillées dans la version intégrale accessible en ligne par la rubrique 'Autres instruments de recherche', voir contexte dans le Plan d’orientation général - Notaires de Paris, guides thématiques du Minutier).
    - Obligation solidaire de Claude Raymond, seigneur d'Arfeuil, conseiller à la cour des aides, et Claude Nicque, sculpteur ordinaire des bâtiments du roi, demeurant rue Saint-Denis, près de la Porte, envers Jean Jourdain, garde-archer de la connetablie, de la somme de 6.000 livres, qu'il leur a prêtée pour employer leurs affaires., 10 juin 1718; MC/ET/X/331
      Documents du Minutier central concernant l'histoire de l'art (1700-1750), par Mireille Rambaud, tome II [études I à X, soit 2357 actes], Paris, Archives nationales, 1971, p. 501 (instrument de recherche imprimé dématérialisé, certaines notices sont plus détaillées dans la version intégrale accessible en ligne par la rubrique 'Autres instruments de recherche', voir contexte dans le Plan d’orientation général - Notaires de Paris, guides thématiques du Minutier).
    - Procuration de François Fleuret, prêtre, premier chantre de l'église Saint-Roch, à Jean-Luc Frosne, lui donnant pouvoir de toucher de l'hôtel de ville, ses rentes sur les aides et gabelles., 14 juin 1718; MC/ET/X/331
      Documents du Minutier central concernant l'histoire de l'art (1700-1750), par Mireille Rambaud, tome II [études I à X, soit 2357 actes], Paris, Archives nationales, 1971, p. 80 (instrument de recherche imprimé dématérialisé, certaines notices sont plus détaillées dans la version intégrale accessible en ligne par la rubrique 'Autres instruments de recherche', voir contexte dans le Plan d’orientation général - Notaires de Paris, guides thématiques du Minutier).
    - Quittance par André Perrault, à Jacques-Ennemond Thibert, receveur des consignations au Châtelet, de 1.980 livres 7 sols 2 deniers, prélevées sur les 11.000 livres que Perrault avait consignées entre les mains dudit Thibert le 27 août 1708, pour le prix de la maison sise rue Beaurepaire achetée par lui le 22 février 1707 (voir à cette date); les 1.980 livres 7 sols 2 deniers étaient dues à Perrault pour frais de procédure contre les créanciers opposants au décret de ladite maison que Perrault avait fait faire au Châtelet pour la purger d'hypothèques., 28 juin 1718; MC/ET/X/331
    - Transport par Jacques Prévost, marchand orfèvre, demeurant quai des Orfèvres, à André Perrault, de 73 livres de rente sur les aides et gabelles constituées par la ville de Paris, moyennant 1.825 livres., 30 juin 1718; MC/ET/X/331
    - Constitution par Henri Dufour, épicier et Marie-Anne Dufour, fille majeure, de 181 livres 16 sols 4 deniers de rente perpétuelle au profit de Jean-Sylvain Cartaud, architecte ordinaire de feu le duc de Berry, moyennant 4.000 livres., 28 juillet 1718; MC/ET/X/331
      Documents du Minutier central concernant l'histoire de l'art (1700-1750), par Mireille Rambaud, tome II [études I à X, soit 2357 actes], Paris, Archives nationales, 1971, p. 29 (instrument de recherche imprimé dématérialisé, certaines notices sont plus détaillées dans la version intégrale accessible en ligne par la rubrique 'Autres instruments de recherche', voir contexte dans le Plan d’orientation général - Notaires de Paris, guides thématiques du Minutier).
  - Minutes. 1718, juillet - 1718, août, juillet 1718 - août 1718; MC/ET/X/332
    - Renonciation par Gabriel Dezègre [sculpteur], bourgeois de Paris, demeurant rue de Vendôme, et Nicolas Dezègre [sculpteur], bourgeois de Paris, demeurant rue du Gros-Chenet, à la succession de François Caron, leur cousin, décédé à Beauvais., 4 juillet 1718; MC/ET/X/332
      Documents du Minutier central concernant l'histoire de l'art (1700-1750), par Mireille Rambaud, tome II [études I à X, soit 2357 actes], Paris, Archives nationales, 1971, p. 426 (instrument de recherche imprimé dématérialisé, certaines notices sont plus détaillées dans la version intégrale accessible en ligne par la rubrique 'Autres instruments de recherche', voir contexte dans le Plan d’orientation général - Notaires de Paris, guides thématiques du Minutier).
    - Bail pour trois ans, par André Perrault à Antoine Bonnet, bourgeois de Paris, des deuxième et troisième étages du corps de logis du milieu d'une maison à porte cochère sise rue Beaurepaire, où demeure le bailleur, moyennant 800 livres de loyer annuel., 6 juillet 1718; MC/ET/X/332
    - Quittance par Nicolas Desmaisont et les autres entrepreneurs, de 4.000 livres d'acompte, 23 juillet 1718 - 30 juillet 1719; MC/ET/X/332
      À la suite: 1718, 3 décembre, 1719, 26 et 30 juillet. Quittances d'autres acomptes.
    - LE FOULLON (Guillaume) architecte entrepreneur rue du Cygne § Transport de rente, 10 août 1718; MC/ET/X/332
      transport de droits; Le Foullon, Guillaume
    - Beaunier (Antoine) maître potier d'étain marché neuf § Remboursement, 13 août 1718; MC/ET/X/332
      Beaunier, Antoine
    - MARTINOT (Claude) Valet de chambre horloger du roi galeries du Louvre § Mainlevée, 19 août 1718; MC/ET/X/332
      Martinot, Claude
  - Minutes. 1718, septembre - 1718, octobre, septembre 1718 - octobre 1718; MC/ET/X/333
    - Martinot (Claude) Valet de chambre et horloger du aux Galeries du Louvre § Constitution, 2 septembre 1718; MC/ET/X/333
      constitution de rente; Martinot, Claude
    - Martinot (Henri) valet de chambre et horloger du Roi aux Galeries du Louvre § Constitution, 2 septembre 1718; MC/ET/X/333
      constitution de rente; Martinot, Henri
    - Martinot (Gilles) maître horloger à Paris § Constitution, 2 septembre 1718; MC/ET/X/333
      constitution de rente; Martinot, Gilles
    - Lecestre (Guillaume Nicolas) marchand verrier fayencier rue Sainte-Marguerite § Obligation, 5 septembre 1718; MC/ET/X/333
      obligation; Lecestre, Guillaume Nicolas
    - Lecestre (Nicolas) marchand Verrier fayancier rue Sainte-Marguerite § Obligation, 5 septembre 1718; MC/ET/X/333
      obligation; Lecestre, Nicolas
    - Liottier (Gaspard), maître menuisier, rue Saint-Antoine § Mariage de .., 11 septembre 1718; MC/ET/X/333
      contrat de mariage; Liottier, Gaspard
    - évantailliste (apprentissage) § Contrat pour 5 ans, entre Claude. Caton, metteur en oeuvre orfèvre, et Etienne-Collard, marchand éventailliste, au profit d'Henri Caton, fils dud. Claude C, Nourri, logé, blanchi de gros linge. Moyennant 200 l., 13 septembre 1718; MC/ET/X/333
    - Caton (Claude), metteur en œuvre, orfèvre, rue de la Truanderie § Apprentissage, 13 septembre 1718; MC/ET/X/333
      contrat d'apprentissage; Caton, Claude
    - Collard (Etienne) marchand éventailliste rue des Précheurs § Apprentissage, 13 septembre 1718; MC/ET/X/333
      contrat d'apprentissage; Collard, Etienne
    - Le Foullon (Guillaume) maître maçon entrepreneur de bâtiments rue du Cygne § bail à ferme par .., 15 septembre 1718; MC/ET/X/333
    - Transport par André Perrault à André Richer, procureur au Châtelet, de 2.046 livres 11 sols, à prendre sur Jacques Boucot, écuyer, receveur général du domaine, droits et octrois de Paris, son débiteur, moyennant même somme., 17 septembre 1718; MC/ET/X/333
      Documents du Minutier central concernant l'histoire de l'art (1700-1750), par Mireille Rambaud, tome II [études I à X, soit 2357 actes], Paris, Archives nationales, 1971, p. 160 (instrument de recherche imprimé dématérialisé, certaines notices sont plus détaillées dans la version intégrale accessible en ligne par la rubrique 'Autres instruments de recherche', voir contexte dans le Plan d’orientation général - Notaires de Paris, guides thématiques du Minutier).
    - Hervin (Jean François) maçon à Saint-Denis § Don mutuel, 21 septembre 1718; MC/ET/X/333
      donation; Hervin, Jean François
    - Bonnestrenne (Pierre), marchand orfèvre joaillier, sur le pont Saint-Michel § Constitution, 29 septembre 1718; MC/ET/X/333
      constitution de rente; Bonnestrenne, Pierre
    - Régnier (Denis), marchand orfèvre joaillier, à Paris § Constitution à la veuve de .., 30 septembre 1718; MC/ET/X/333
      constitution de rente; Régnier, Denis
    - Godet (Jean) maître brodeur rue Saint-Honoré § Testament de .., 9 octobre 1718; MC/ET/X/333
      testament; Godet, Jean
    - Tessier (Cesar) maître brodeur rue Montorgueil § Mariage de la fille de .., 10 octobre 1718; MC/ET/X/333
      contrat de mariage; Tessier, César
    - Poullain (Robert), marchand orfèvre, à Caen § Bail à la veuve de .., 14 octobre 1718; MC/ET/X/333
      bail; Poullain, Robert
    - Gueux (Jean) marchand verrier fayancier; rue Sainte-Marguerite § testament de la veuve de .., 16 octobre 1718; MC/ET/X/333
      testament; Gueux, Jean
  - Minutes. 1718, novembre - 1718, décembre, novembre 1718 - décembre 1718; MC/ET/X/334
    - Varlet (Robert) maître potier d'étain rue Verderet § Apprentissage, 3 novembre 1718; MC/ET/X/334
      contrat d'apprentissage; Varlet, Robert
    - Berge (Jean) maître potier d'étain rue Bourg l'Abbé § Apprentissage, 3 novembre 1718; MC/ET/X/334
      contrat d'apprentissage; Berge, Jean
    - potier d'étain (apprentissage) § Contrat pour 6 ans, entre Jacques Berge, entrepreneur des Ponts et Chaussées de France, et Jean Berge, maître potier d'étain, au profit d'Antoine Berge, âgé de 18 ans, fils dud. Jacques B. Logé, nourri, blanchi S.d.d., 3 novembre 1718; MC/ET/X/334
    - Chapelle (Jean), marchand orfèvre joaillier, rue des Arcis § Mariage de .., 6 novembre 1718; MC/ET/X/334
      contrat de mariage; Chapelle, Jean
    - Prévost (Jacques), marchand orfèvre joaillier, quai des Orfèvres § Mariage de la fille de .., 6 novembre 1718; MC/ET/X/334
      contrat de mariage; Prévost, Jacques
    - Vincent (François), marchand orfèvre joaillier, quai des Orfèvres § Mariage de la fille de .., 6 novembre 1718; MC/ET/X/334
      contrat de mariage; Vincent, François
    - Boulanger (François) marchand mercier grossier joaillier rue de la Grande Truanderie § Apprentissage, 7 novembre 1718; MC/ET/X/334
      contrat d'apprentissage; Boulanger, François
    - joaillier (apprentissage) § Contrat pour 4 ans, entre Pierre Le Roy, marchand cordonnier, et François Boulanger, marchand mercier grossier joaillier, au profit de Claude Pierre Leroy, âgé de 18 ans, fils dudit Pierre. Logé, nourri, blanchi, Moyennant 300 l., 7 novembre 1718; MC/ET/X/334
    - Vente par André Perrault à Jean Petit, rôtisseur privilégié suivant la cour, d'une maison à l'enseigne de la Belle Alliance, sise à Versailles, rue des Récollets, moyennant 10.000 livres., 8 novembre 1718; MC/ET/X/334
    - Levesque (Charles), marchand orfèvre joaillier, quai des Orfèvres § Vente, 13 décembre 1718; MC/ET/X/334
      acte de vente; Levesque, Charles
    - Dépôt par Jean-Luc Frosne, demeurant rue des Lavandières, dans une maison à l'enseigne de la Ville de Tournai, de la procuration à lui donnée le 10 décembre 1718 à Colmar, devant Drouineau, notaire, par Jean-Pierre Beraud, procureur du roi en la maréchaussée d'Alsace, lui donnant pouvoir de toucher de l'hôtel de ville de Paris ses rentes sur les aides et gabelles., 19 décembre 1718; MC/ET/X/334
    - Lecointre (Germain) marchand éventailliste rue Salle au Comte § transport de rente, 21 décembre 1718; MC/ET/X/334
      transport de droits; Lecointre, Germain
    - Loir (Thomas) maître potier d'étain rue Verderet § Vente de place par .., 21 décembre 1718; MC/ET/X/334
      acte de vente; Loir, Thomas
  - Minutes. 1719, janvier - 1719, février, janvier 1719 - février 1719; MC/ET/X/335
    - Delaize (Nicolas), marchand orfèvre, sur le pont Saint-Michel § Bail à .., 5 janvier 1719; MC/ET/X/335
      bail; Delaize, Nicolas
    - Bail pour neuf ans, par André Perrault à Jacques Leroy, maître chapelier, d'une maison avec boutique sise rue du Roule, moyennant 2.025 livres de loyer annuel., 10 janvier 1719 - 28 décembre 1719; MC/ET/X/335
      À la suite: 1719, 28 décembre. Renoncement par André Perrault en faveur des époux Leroy 'au privilège des bourgeois pour raison de la jouissance de ladite maison pendant tout le cours du bail... de sorte qu'il ne pourra point les en expulser et déposséder avant ledit bail expiré...' ni hypothéquer la maison, moyennant quoi, les locataires lui donnent 400 livres de plus par an, soit un loyer de 2.425 livres.
    - Laferté (Michel) doreur sur cuivre rue Darnétal § Mariage de .., 15 janvier 1719; MC/ET/X/335
      contrat de mariage; Laferté, Michel
    - La ferté (François) marbrier à Paris § Mariage du fils de feu .., 15 janvier 1719; MC/ET/X/335
      contrat de mariage; La Ferté, François
    - Voltier (Antoine) marchand émailleur verrier fayencier rue aux Ours § bail à..., 26 janvier 1719; MC/ET/X/335
    - Janotier (Silvain) maçon au bourg de Saint-Cloud § Constitution, 2 février 1719; MC/ET/X/335
      constitution de rente; Janotier, Silvain
    - Contrat de mariage entre Claude de Santeny, peintre, demeurant rue de la Croix, paroisse Saint-Nicolas-des-Champs, fils de défunt Nicolas de Santeny, peintre, et de Catherine Dumont, et Henriette-Nicole de Lambulot, fille d'Henri de Lambulot, maître sculpteur, et de Marie Naudin. Ont signé avec les parents et amis: Michel Lange, sculpteur du régent, et Philippe Varin, sculpteur des bâtiments du roi, amis des futurs époux., 10 février 1719; MC/ET/X/335
      Régime matrimonial: communauté. - Dot: la part d'héritage qui reviendra à la future épouse à la mort de ses père et mère. - Douaire: 200 livres.
      Documents du Minutier central concernant l'histoire de l'art (1700-1750), par Mireille Rambaud, tome II [études I à X, soit 2357 actes], Paris, Archives nationales, 1971, p. 458 (instrument de recherche imprimé dématérialisé, certaines notices sont plus détaillées dans la version intégrale accessible en ligne par la rubrique 'Autres instruments de recherche', voir contexte dans le Plan d’orientation général - Notaires de Paris, guides thématiques du Minutier).
    - Descurteny (Nicolas), peintre, à Paris § Mariage du fils du défunt .., 10 février 1719; MC/ET/X/335
      contrat de mariage; Descurteny, Nicolas
    - Desantery (Claude), peintre, rue de la Croix § Mariage de .., 10 février 1719; MC/ET/X/335
      contrat de mariage; Desantery, Claude
    - Le Foullon (Guillaume) maître maçon rue du Cygne § rachat, 11 février 1719; MC/ET/X/335
    - Devougny (Gabriel), marchand orfèvre, rue du Grand Hulleur § Transport de bail, 15 février 1719; MC/ET/X/335
      bail; Devougny, Gabriel
    - Partage des biens de la succession de Jean-Baptiste Blin de Fontenay, entre sa veuve et ses enfants (les mineurs représentés par Remi Du Chastellier, bourgeois de Paris, tuteur élu par sentence du Châtelet du 31 août 1718, à l'effet d'entendre le compte de tutelle rendu à l'amiable par Étienne Baillon le 6 janvier 1719., 18 février 1719; MC/ET/X/335
      Masse successorale: 15.899 livres.
      Documents du Minutier central concernant l'histoire de l'art (1700-1750), par Mireille Rambaud, tome II [études I à X, soit 2357 actes], Paris, Archives nationales, 1971, p. 213 (instrument de recherche imprimé dématérialisé, certaines notices sont plus détaillées dans la version intégrale accessible en ligne par la rubrique 'Autres instruments de recherche', voir contexte dans le Plan d’orientation général - Notaires de Paris, guides thématiques du Minutier).
    - Baillon (Etienne) maître horloger rue de Richelieu § Partage de la succession de J. B. Blin de Fontenay, peintre du Roi, 18 février 1719; MC/ET/X/335
      partage; Baillon, Etienne
    - Balluet (Mathieu), marchand orfèvre, place Maubert § Transaction, 19 février 1719; MC/ET/X/335
      accord; Balluet, Mathieu
    - Houdan (Claude) potier d'étain rue Bourg l'Abbé § Vente, 19 février 1719; MC/ET/X/335
      acte de vente; Houdan, Claude
    - Transport par Jacques Dhostel, secrétaire du duc de Luxembourg, à Jean-Luc Frosne, de 150 livres de rente à prendre sur la communauté des jurés auneurs et visiteurs de toile, moyennant 3.000 livres., 28 février 1719; MC/ET/X/335
  - Minutes. 1719, mars - 1719, avril, mars 1719 - avril 1719; MC/ET/X/336
    - Riverand (Guillaume) marchand tapissier rue des vieilles Tuilleries § bail de meubles, 13 mars 1719; MC/ET/X/336
      bail; Riverand, Guillaume
    - Gaudin (Ambroise) joaillier de la duchesse de Berry rue Dauphine § Dépôt de procuration, 14 mars 1719; MC/ET/X/336
      procuration; Gaudin, Ambroise
    - Gaultier (Jacques) maître menuisier rue Neuve Saint-Roch § Apprentissage, 18 mars 1719; MC/ET/X/336
      contrat d'apprentissage; Gaultier, Jacques
    - Petit (Etienne) marchand tapissier sous les Piliers des Halles § bail par .., 20 mars 1719; MC/ET/X/336
      bail; Petit, Etienne
    - Inventaire après décès de Marie Baignard, veuve en premières noces de Bernard Soint, marchand bourgeois de Paris, et en secondes noces de Louis Macet, bourgeois de Paris, dressé à son domicile, rue Meslay, à la requête de Robert Le Lorrain et de Marie-Françoise Soint, sa femme, fille et héritière de la défunte, dont Robert Le Lorrain est l'exécuteur testamentaire., 17 avril 1719; MC/ET/X/336
    - Blondeau (Jean) menuisier rue de la Tannerie § Vente, 20 avril 1719; MC/ET/X/336
      acte de vente; Blondeau, Jean
    - Gallois (Gabriel), marchand orfèvre, Pont au Change § Constitution, 20 avril 1719; MC/ET/X/336
      constitution de rente; Gallois, Gabriel
  - Minutes. 1719, mai - 1719, juin, mai 1719 - juin 1719; MC/ET/X/337
    - Vente par Claude Nicque, demeurant rue Saint-Honoré, paroisse Saint-Eustache, à Jean Rousseau, marchand bonnetier, du fonds de bonneterie (marchandises, comptoirs, armoires et tablettes), hérité de sa sœur Catherine Nicque, dont la boutique se trouve dans la maison à l'enseigne de la Ville de Londres où demeure le vendeur et qui leur appartient en partie: le vendeur s'engage à livrer les marchandises à la fin du mois de juin, en attendant ce terme il en fera dresser un état et en fera faire l'estimation par deux marchands bonnetiers; il reconnaît avoir reçu 8.000 livres qui viendront en déduction du prix; l'acte comporte aussi bail pour neuf ans, à l'acquéreur, de la boutique et des lieux qu'occupait la défunte, moyennant 800 livres de loyer annuel., 15 mars 1719; MC/ET/X/337
      Documents du Minutier central concernant l'histoire de l'art (1700-1750), par Mireille Rambaud, tome II [études I à X, soit 2357 actes], Paris, Archives nationales, 1971, p. 502 (instrument de recherche imprimé dématérialisé, certaines notices sont plus détaillées dans la version intégrale accessible en ligne par la rubrique 'Autres instruments de recherche', voir contexte dans le Plan d’orientation général - Notaires de Paris, guides thématiques du Minutier).
    - Procuration donnée par Claude Cartaud, bourgeois de Paris, à Jean-Sylvain Cartaud, pour toucher en son nom 525 livres de rente sur la communauté des jurés mouleurs de bois., 26 mars 1719; MC/ET/X/337
    - Nicque (Pierre) maître peintre et brodeur quartier Saint-Germain-des-Prés § Délivrance de legs, 1er mai 1719; MC/ET/X/337
      Nicque, Pierre
    - Bail pour trois ans, par Robert Le Lorrain, à Claude Gadelier, maître tissutier-rubannier, de pièces au second étage de la maison où demeure le bailleur, rue Meslay, moyennant 186 livres de loyer annuel., 15 mai 1719; MC/ET/X/337
      Documents du Minutier central concernant l'histoire de l'art (1700-1750), par Mireille Rambaud, tome II [études I à X, soit 2357 actes], Paris, Archives nationales, 1971, p. 466 (instrument de recherche imprimé dématérialisé, certaines notices sont plus détaillées dans la version intégrale accessible en ligne par la rubrique 'Autres instruments de recherche', voir contexte dans le Plan d’orientation général - Notaires de Paris, guides thématiques du Minutier).
    - Devis des travaux de maçonnerie, charpenterie, menuiserie, serrurerie et couverture, à faire pour la reconstruction, en un corps de logis, de deux maisons, sises sur un terrain vague, situé 'sur le chemin qui conduit à Montmartre', suivi du marché aux termes duquel François Fauvel, maître maçon entrepreneur, demeurant rue de la Mortellerie, Claude Mercier, maître charpentier, demeurant rue des Fossés-des-Pères-de-la-Doctrine-chrétienne, Jean Pichard, maître menuisier, demeurant rue d'Arnetal, François Michel, maître serrurier, demeurant rue Sainte-Avoie, Nicolas Vannier, maître couvreur, demeurant rue Saint-Denis, s'engagent envers Denis Maurice, avocat au parlement, à faire les travaux conformément au devis et aux plans présentés par ledit Fauvel, moyennant les prix convenus (maçonnerie: de 6 à 20 livres la toise); ils devront être terminés à la fin du mois d'octobre 1719, et seront payés aux entrepreneurs au fur et à mesure de leur avancement; la réception en sera faite par Jean-Baptiste Loir, juré expert entrepreneur., 16 mai 1719; MC/ET/X/337
      Étages: un et une mansarde. - Matériaux: moellons et pierres.
      Documents du Minutier central concernant l'histoire de l'art (1700-1750), par Mireille Rambaud, tome II [études I à X, soit 2357 actes], Paris, Archives nationales, 1971, p. 642 (instrument de recherche imprimé dématérialisé, certaines notices sont plus détaillées dans la version intégrale accessible en ligne par la rubrique 'Autres instruments de recherche', voir contexte dans le Plan d’orientation général - Notaires de Paris, guides thématiques du Minutier).
    - Quillet (Jean Baptiste) maître fondeur rue Neuve Saint-Martin § Inventaire après décès de la femme de .., 17 mai 1719; MC/ET/X/337
      inventaire; Quillet, Jean Baptiste